臺灣士林地方法院刑事裁定
110年度聲字第1132號
聲明異議人
即  受刑人  郭宜安



上列聲明異議人即受刑人因違反毒品危害防制條例案件，對於臺
灣士林地方檢察署檢察官之執行指揮（110年執緝寅字第364號）
，聲明異議，本院裁定如下：
    主  文
聲明異議駁回。
    理  由
一、聲明異議意旨略以：聲明異議人即受刑人郭宜安（下稱聲明
    異議人）基於施用第一級毒品海洛因及第二級毒品甲基安非
    他命之犯意，於民國108年9月14日8時許，在新北市汐止區
    中興路某工地內，以玻璃球燒烤吸食方式施用第二級毒品甲
    基安非他命1次，及以海洛因捲入煙草中點火吸食之方式，
    施用第一級毒品海洛因1次。嗣被告前開施用第一級毒品及
    第二級毒品犯行，經本院以110年度毒聲字第509號裁定送觀
    察、勒戒，後因認無繼續施用毒品之傾向，於110年9月9日
    釋放出所，並經臺灣士林地方檢察署（下稱士林地檢署）檢
    察官以110年度毒偵字第1374號為不起訴處分確定。若再針
    對前開犯行另以徒刑或拘役，實為一罪二罰，於法不符，然
    被告上開施用第二級毒品犯行，前經本院以108年度審訴字
    第683號判決判處有期徒刑5月、聲明異議人提起上訴後，經
    臺灣高等法院以109年度上訴字第1302號判決駁回上訴確定
    ，並送士林地檢署執行（110年執緝寅字第364號執行指揮書
    ），然此部分就聲明異議人所犯之同一犯行，係同時採以徒
    刑5月及強制觀察勒戒之二種處罰，而依刑法第2條規定，應
    以觀察勒戒之處分方式對聲明異議人較為有利，故對上開執
    行指揮書聲明異議等語。
二、按受刑人或其法定代理人或配偶，以檢察官執行之指揮為不
    當者，得向諭知該裁判之法院聲明異議，刑事訴訟法第484
    條定有明文。又執行機關對於審判機關所為之裁判，並無審
    查內容之權，故裁判是否違法，並非執行機關所得過問，是
    聲明異議之對象，應係檢察官之執行指揮行為，而非檢察官
    據以指揮執行之裁判，故所稱「檢察官執行之指揮不當」，
    係指檢察官有積極執行指揮之違法及其執行方法有不當等情
    形而言；檢察官如依確定判決、裁定指揮執行，即無執行之
    指揮違法或其執行方法不當之可言，至於原確定判決、裁定
    ，是否有認定事實錯誤或違背法令之不當，應循再審或非常
    上訴程序以資救濟，尚無對之聲明異議之餘地（最高法院10
    8 年度台抗字第79號裁定意旨參照）。是以，依刑事訴訟法
    第484 條規定，受刑人得向諭知該裁判之法院聲明異議者
    ，以「檢察官執行指揮不當者」為限，必檢察官有積極執行
    指揮之違法或執行方法有不當等情形，始足當之，故檢察官
    倘係依前揭規定，指揮執行刑期，自無不當。 
三、經查：
　　聲明異議人前因施用第一級毒品及第二級毒品案件，經本院
    以108年度審訴字第683號判決判處有期徒刑10月、5月，復
    聲明異議人不服提起上訴，經臺灣高等法院以109年度上訴
    字第1302號判決駁回上訴，聲明異議人不服再提起上訴，施
    用第二級毒品部分經臺灣高等法院以109年度上訴字第1302
    號裁定駁回上訴，並於109年7月14日確定；而施用第一級毒
    品部分經最高法院以110年度台上字第2829號判決撤銷，改
    判公訴不受理確定等情，有上開判決書、裁定書及臺灣高等
    法院被告前案紀錄表各1份在卷可參。而聲明異議人上開施
    用第二級毒品犯行確定後，經士林地檢署檢察官以110年執
    緝寅字第364號執行指揮書（甲）執行此部分之有期徒刑5月
    乙節，有臺灣高等法院被告前案紀錄表及士林地檢署檢察官
    執行指揮書（甲）各1份在卷足憑。從而，士林地檢署檢察
    官依判決指揮執行聲明異議人之上開刑期，於法有據，並無
    違法或不當，自難認聲明異議意旨所為之指摘屬實。
四、綜上所述，本件檢察官依照確定判決所為之執行指揮並無違
    法或不當，聲明異議人猶執前詞，爭執本件應命聲明異議人
    入勒戒處所觀察、勒戒即可，不得執行有期徒刑部分，否則
    為一罪二罰云云，顯屬無據。至倘聲明異議人仍認上開確定
    判決適用法律有所違誤，應屬該確定判決是否違背法令，得
    否以非常上訴程序救濟之問題，其以前詞循聲明異議程序尋
    求救濟，自非適法，應予駁回。
五、依刑事訴訟法第486 條，裁定如主文。 　　
中　　華　　民　　國　　110 　年　　10　　月　　29　　日
　　　　　　　    刑事第三庭　法  官  葛名翔
以上正本證明與原本無異。
如不服本裁定應於送達後5日內向本院提出抗告狀。
                            　書記官  曾韻蒔
中　　華　　民　　國　　110 　年　　10　　月　　29　　日